【裁判字號】    97,抗,1422
【裁判日期】    971211
【裁判案由】    聲請撤銷緩刑
【裁判全文】
臺灣高等法院臺中分院刑事裁定          97年度抗字第1422號
抗  告  人
即  受刑人  乙○
送達代收人  甲○○
上列抗告人即受刑人因侵占案件，經檢察官聲請撤銷緩刑之宣告
，不服臺灣臺中地方法院97年度撤緩字第191號，中華民國97年1
1月7日裁定（聲請案號：臺灣臺中地方法院檢察署97年度執聲字
第3436號），提起抗告，本院裁定如下：
    主  文
抗告駁回。
    理  由
一、本件抗告人即受刑人乙○抗告意旨略以：抗告人現在一個人
    在外面工作、住宿舍，最近才開始用手機跟家人聯絡；因很
    久沒有回山上，山上的老人家收到檢察官通知，看不懂內容
    ，也聯絡不到抗告人，才會延誤報到時間，竟遭撤銷緩刑，
    深感不服云云。
二、經查本件檢察官聲請意旨係以：抗告人即受刑人鍾帆前因侵
    占案件，經臺灣臺中地方法院於民國97年3月28日以97年度
    簡字第287號刑事簡易判決（偵查案號：臺灣臺中地方法院
    檢察署96年度偵緝字第3262號），判處有期徒刑6月，經減
    刑為有期徒刑3月，併予宣告緩刑2年，緩刑期間交付保護管
    束，並於97年5月12日確定。惟受刑人於緩刑期內經臺灣苗
    栗地方法院檢察署及臺灣臺中地方法院檢察署傳喚未到，且
    經拘提無著，認有聲請撤銷緩刑宣告之必要。茲因受刑人已
    於97年6月21日退伍，故臺灣臺中地方法院檢察署分別對受
    刑人住所及原確定判決所載居所為送達。經核受刑人已違反
    保安處分執行法第74條之2第4款、第74條之3第1項規定且情
    節重大，爰依刑事訴訟法第476條之規定聲請撤銷其緩刑之
    宣告等語。
三、按受保護管束人在保護管束期間，應遵守對於身體健康、生
    活情況及工作環境等，每月至少向執行保護管束者報到一次
    之事項，受保護管束者違反上開情形，情節重大，檢察官得
    聲請撤銷緩刑之宣告，保安處分執行法第74條之2第4款、第
    74條之3第1項定有明文。而本件受刑人鍾帆確於97年6月21
    日退伍，有個人兵籍資料查詢結果一份在卷可稽。其經合法
    傳喚、拘提未著，致未場執行上開保安處分，有卷附執行傳
    票、拘提報告可稽。原審法院經審閱受刑人上開判決正本後
    ，認受刑人違反保安處分執行法第74條之2第4款規定情節重
    大，而以本件聲請核與同法第74條之3第1項之規定相符，乃
    裁定撤銷受刑人上述緩刑之宣告，經核於法係屬有據，應予
    維持。抗告意旨雖執上開辯詞，不服原審法院裁定；但受刑
    人於本件確定判決後，迄未陳報其應受送達處所，執行檢察
    官以其戶籍地及原確定判決所載居所送達，並為拘提而未獲
    ，其咎在受刑人本身，本件抗告並無理由，應予駁回。
據上論斷，應依刑事訴訟法第412條，裁定如主文。
中    華    民    國    97    年    12    月    11    日
            刑事第六庭  審判長法  官   李  文  雄
                              法  官   張  恩  賜
                              法  官   邱  顯  祥
上列正本證明與原本無異。
不得再抗告。
                              書記官  許  美  惠
中    華    民    國    97    年    12  月      11     日


司法院資訊處製作；財團法人民間司法改革基金會備份。
